(LinkedIn)Contactar

Monte Cristo Cordoba 03516625140 (Mobile)

clientes@solarserviciosindustriales.com.ar

(LinkedIn) https://www.linkedin.com

(LinkedIn)

www.solarserviciosindustriales.com.ar/ (Personal)

Aptitudes principales

Administración

Gestión contable

Elaboración de presupuestos

Carlos Robinson Sánchez Project Manager Argentina

Extracto

Soy Ingeniero electrónico, con un postgrado MBA, Especialista en ingeniería Gerencial

Estoy formado en procesos industriales con, mirada global frente a los procesos productivos, apto para definir y ejecutar la visión estratégica del negocio, con liderazgo enfocado en la calidad y en la mejora)

Fuerte liderazgo en Administración de negocio ya que a lo largo de mi carrera he sido 5 años Gerente Administrativo Actualmente soy catedrático en la Formación de Técnicos en programación (Ministerio de educación de Córdoba) -Full Stack y Automatización industrial de procesos digitalizados en la red de Internet.

Poseo un emprendimiento personal www.solarserviciosindustriales.com.ar

Conocimientos Específicos:

- * En Programación,
- * En planeamiento estratégico, presupuesto y tablero de control, en el desarrollo de equipos de trabajo, en dirigir proyectos de inversión y reducción de costos. Experto en Implementar Sistemas Lean de Producción con foco en planes de mejora continua, utilizando técnicas como TQM, Kaizen, JIT, Kamban, TPM, 5'S, OEE, SMED. Experiencia en evaluación y gestión de riesgos, en certificaciones según normas ISO/QS/TS/OHSAS, en desarrollar oportunidades con proveedores, clientes y partes interesadas

(Estoy capacitado para llevar adelante la administración y gestión de industrias de Manufactura de productos para el packaging de productos alimenticios, adquirí esta experiencia en las plantas de ARCOR durante 8 años, - como así también industrias AUTOMOTRICES – PLASTICAS, además de haber sido Project Manager en el montaje de una planta industrial completa para una empresa chilena en Campana Bs.As.

Experiencia como Project Manager con Metodología PMI, confección y seguimiento de presupuestos de gastos e inversiones. También poseo experiencia de 9 años como Docente, Cátedras: Matemáticas, Física y Electrónica.

Experiencia

Solar Servicios Industriales 5 años 1 mes

Gestor de Proyectos de servicios industriales noviembre de 2017 - Present (5 años)

Córdoba y alrededores, Argentina

Integrador de tecnologías, sobre equipamiento Eléctrico y Electrónico, programando en Siemens, y HMI, integrando la red de Internet al proceso. (Programación en front-end html, CSS php) y en(Back end , java, Siemens, Sistemas scada, base de datos Mysql)

Generación de Energía Solar octubre de 2017 - Present (5 años 1 mes) Córdoba, Córdoba, Argentina

Gestión de Procesos - Capacitado en Italia

Solar Servicios Industriales
Director de Proyectos
octubre de 2017 - Present (5 años 1 mes)

Córdoba, Córdoba, Argentina

Cambio de cultura organizacional, implementación y capacitación sobre Fabricación de clase mundial (World Class Manufacturing) - Mejora Continua

La Voz del Interior
Jefe de planta Impresión
abril de 2012 - octubre de 2017 (5 años 7 meses)
Retiro Voluntario

Fiat IVECO (Camiones y Fiat Auto)
Gerente de Site
septiembre de 2008 - abril de 2012 (3 años 8 meses)
Córdoba, Argentina

Máximo responsable de MANTENIMIENTO, ALMACENES, COMPRA DE REPUESTOS DE MAQUINA, INGENIERIA de nuevos proyectos técnicos de

mejora de equipamiento, teniendo bajo mi responsabilidad 2 ingenieros jefes, mi reporte diario era al director de la planta.

Fui uno de los integrantes del grupo interdisciplinario capacitado en Italia, y que llevo a cabo la implementación de World Class Manufacturing, "METODOLOGIA TOYOTA", durante mi gestión se mejoró la performance de los planes de mantenimiento (preventivos, predictivos y correctivos), de la planta de camiones FIAT IVECO CORDOBA

También fui capacitado en Italia sobre PCP-Programación y Control de la Producción

Detección y gestión de la necesidad de capacitación del personal.

Gestión e interacción con sindicato.

Propuestas de mejora a nivel técnico, orden de planta implementando 5S.

SIGDOPACK Chile

Ingeniero de SITE-Compras y Montaje de Nuevas junio de 2006 - noviembre de 2007 (1 año 6 meses) Chile

Ingeniero de COMPRAS Y MONTAJE – Responsable Técnico (Área: Contable, Compras y Montaje) Compras Nacionales e internacionales de equipamiento de planta- Comercio exterior Importación de equipamiento, (coordinación del despachante de aduanas y del Forwarder)- Montaje de planta-Manejo de contratos en castellano e inglés Se me ofreció la efectivización del puesto de Gerente de Planta, pero debido al no acompañamiento de mi grupo familiar, no acepte la propuesta.

Cooperativa de Servicios Públicos de Villa del Totoral LTDA Gerente Gral. (Técnico-Administrativo) octubre de 1999 - febrero de 2005 (5 años 5 meses) Córdoba, Argentina

Interacción y continua comunicación con las fuerzas vivas de Villa del Totoral Tuve bajo mi responsabilidad a la Jefatura de Compras, Mantenimiento, y del Dto. Contable.

Gerencia Técnica y Administrativa, Administración y gestión de Compras - Gestión contable

financiera, etc.) – Renuncié para hacerme cargo del nuevo proyecto en Sigdopack.

Grupo Arcor, Vitopel s.a.
Jefe de planta
abril de 1991 - octubre de 1999 (8 años 7 meses)
Córdoba, Argentina

Jefe de planta de producción, Tuve bajo mi responsabilidad la Jefatura de almacén, producto semi elaborado, producto terminado, Control de Calidad, Empaque y Expedición.

Presupuesto anual de gastos e inversiones. Índices KPI de planta.

- Implementación TPM, ISO 9000 – 14000

Responsable del montaje de nuevas máquinas, de origen italiano, Inglés, y alemanas.

Detección y gestión de la necesidad de capacitación del personal.

Gestión e interacción con sindicato.

Propuestas de mejora a nivel técnico, orden de planta implementando 5S.

Thompson Ramco Argentina Técnico de control de calidad agosto de 1983 - agosto de 1989 (6 años 1 mes) Córdoba, Argentina

Técnico de Control de calidad - Auditor - Analista Sénior (Control de Calidad) Inspección de materiales - Inspección de línea de ensamble

Control de producción en línea de Mecanizado, Forja, y producción de Aros, Válvulas, y equipamiento de tren delantero de (Ford y Renault)

Educación

Universidad Tecnológica Nacional Facultad Regional Córdoba Ing. Gestión de Proyectos, Proyectos